# 15 号解释关于测试固定资产可否正常运转必要合理支出的疑问

提问人：877046713 时间：2022-12-19 16:04:09
2021 年 12 月，发布了企业会计准则解释第 15 号，关于测试固定资产可否正常运转的必要支出，本解释所称“测试固定资产可否正常运转”， 指评估该固定资产的技术和物理性能是否达到生产产品、 提供服务、对外出租或用于管理等标准的活动，不包括评估固定资产的财务业绩。
请教陈老师，测试固定资产可否正常运转的支出是指哪些，比如试运行期间的废品支出吗？A企业试运行期间归集成本 200 万元，产品 100 吨（含合格品 60 吨，废品 40 吨），企业按照产品比例划分成本，合格品成本为60% 200=120 万元，废品成本为 40% 200=80万元。被审计单位将 80 万元计入固定资产，作为测试固定资产可否正常运转的必要的支出， 120 万元合格品结转库存商品。正常运转期间的单位成本相比试运行期间单位成本（按照合格品与废品的比例计算出来的成本）要低10%左右
我的疑惑（ 1 ）按照合格品与废品的比例分配成本不太合理，但是试运行期间很难找到合适的成本分配方法，领料、水、电等测试等等过程比较难以控制；（ 2 ）能否将 80 万元废品成本计入库存商品，理由是试运行期间单耗比较的高，而不应计入固定资产。

回答人：chenyiwei
合格品成本首先是按实际成本分摊，但分摊后的结果不应高于正常量产后按照BOM表等标准设定的成本。超出部分一般归入“测试固定资产可否正常运转的支出”，但明显属于浪费、意外损失等可避免的支出除外，这些支出和损失应在发生时直接计入损益处理。因此，需考虑目前的60%合格品率是否符合该类机器设备调试期间的实际情况，发生的用于调试的料工费支出是否合理、是否明显超出预算或者行业惯例等。